【裁判字號】    89,訴,304
【裁判日期】    900507
【裁判案由】    侵權行為損害賠償
【裁判全文】
臺灣宜蘭地方法院民事判決  八十九年訴字第三０四號
    原      告  乙○○
    被      告  甲○○
右當事人間請求損害賠償事件，本院判決如左：
    主    文
被告應給付原告新台幣壹拾肆萬伍仟柒佰捌拾伍元，及自民國八十九年二月二十七日起至清
償日止按年息百分之五計算之利息。
原告其餘之訴駁回。
訴訟費用由被告負擔四分之一；餘由原告負擔。
本判決第一項於原告以新台幣伍萬元供擔保後，得假執行。
原告其餘假執行之聲請駁回。
    事    實
甲、原告方面：
  一、聲明：
     （一）被告應給付原告新台幣（下同）五十萬零五千七百八十五元，及自起訴狀繕本
          送達翌日起至清償日止，按年利率百分之五計算之利息。
     （二）願供擔保請准為假執行之宣告。
  二、陳述：
    （一）被告於民國（下同）八十八年六月二十四日凌晨一時許在宜蘭縣羅東鎮○○路十
          三號金銀塔KTV內，因故與原告發生爭執，被告基於故意，動手毆打原告，造成
          原告受有頭部外傷，右膝血腫併內側半月板破裂，以及左肩關節脫臼之傷害。刑
          事部分經鈞院、台灣高等法院分別以八十九年度易字第五一號、八十九年度上易
          字第三六三九號刑事判決處被告有期徒刑在案。
    （二）原告自受傷後，至八十九年二月二十一日止，已支付醫藥費五千七百八十五元。
          又原告因身體受傷，造成住院十日，請假三個月在家療傷，精神肉體所受痛苦甚
          大，故請求非財產上損害金額五十萬元。原告上開損失，均應由被告負責損害賠
          償。
  三、證據：提出在職證明影本一件、診斷證明書影本三件、刑事判決影本二件、醫療費用
      單據影本三十七件為證。
乙、被告未於最後言詞辯論期日到場，惟據其先前聲明陳述如下：
    一、聲明：駁回原告之訴。訴訟費用由原告負擔。
    二、陳述：刑事部分已判決，被告遭判決有期徒刑六月。被告在海產店上班，每月收入
        三萬元。
    三、證據：未提證據憑查。
    理    由
一、本件原告主張其於八十八年六月二十四日在宜蘭縣羅東鎮○○路十三號金銀塔KTV內，
    遭被告故意傷害，致原告受有頭部外傷，右膝血腫併內側半月板破裂，以及左肩關節脫
    臼之事實，為被告所不爭執，並有診斷證明書影本三件附卷可稽，而被告因此傷害事件
    已經判處有期徒刑六月確定，復有刑事判決二件附卷佐證，足認原告主張為真實。
三、按因故意或過失，不法侵害他人之權利者，負損害賠償責任，為民法第一百八十四條第
    一項前段定有明文。本件被告故意不法侵害原告之身體，既經認定，對於原告因而所受
    之損害，自應負賠償責任。原告請求被告賠償費用，是否應予准許，分述如次：原告請
    求醫療費五千七百八十五元，依原告所受傷害及各收據載明醫療費別，自屬治療上之必
    要費用，應由被告賠償原告。另原告請求精神慰藉金五十萬元部分，經查原告受傷多處
    ，肉體、精神受極大痛苦，本院斟酌實際情況，及兩造之身分、地位等情事，認為原告
    請求數額過高，應予核減為十四萬元，方屬公允，逾此數額之請求，為無理由。
四、原告陳明願供擔保，聲請宣告假執行，經核其勝訴部份，核無不合，爰酌定相當之擔保
    金額宣告之；其餘假執行之聲請，因訴之駁回而失所附麗，不予准許。
五、據上論結，本件原告之訴為一部有理由，一部無理由，依民事訴訟法第七十九條但書、
    第三百九十條第二項判決如主文。
中        華        民        國   九十     年      五       月      七       日
                                        臺灣宜蘭地方法院民事庭
~B法      官  姜世明
右為正本，係照原本作成。
如對本判決上訴須於收受送達後廿日內向本院提出上訴狀（應附繕本）
中        華        民        國   九十     年      五       月     十四      日
~B法院書記官  廖文章


司法院資訊處製作；財團法人民間司法改革基金會備份。
